【裁判字號】    90,聲再,182
【裁判日期】    900426
【裁判案由】    聲請再審
【裁判全文】
臺灣高等法院刑事裁定                              九十年度聲再字第一八二號
    再審聲請人
    即受判決人  甲○○
右列聲請人因誹謗等案件，對於本院八十七年度上訴字第四八二○號中華民國八十七
年十二月十五日確定判決（臺灣士林地方法院八十七年度自字第九一號），聲請再審
，本院裁定如左：
    主  文
再審之聲請駁回。
    理  由
一、聲請意旨略以：聲請人並非虛捏事實誹謗楊芊怡等人，事實上自訴人楊芊怡與自
    訴人賴文雄二人不軌之事，俟判決確定後聲請人始發現，楊芊怡不但曾於臺灣士
    林地方法院檢察署八十八年他字第一三五八號妨害名譽案件中，自承其於民國八
    十四年間有與賴文雄至國際飯店向聲請人拿鑰匙一事屬實，並於本院八十八年上
    訴字第四二六三號誣告案件八十九年六月十四日及八十九年六月二十八日審理中
    ，二度自承其事確實無誤，足以證明聲請人所言真實，絕非如原確定判決所認，
    聲請人係以虛捏之事誹謗楊芊怡等人名譽。又楊芊怡係甲桂林山莊服務中心職員
    ，賴文雄係甲桂林山莊社區管理委員會委員，渠二人之行為如何，非與公益全然
    無涉，況聲請人身為甲桂林山莊住戶，因前此被恐嚇在先，並向社區總幹事陳三
    郎反應無著後，適因楊芊怡之夫即自訴人鄭清敏尾隨聲請人進入服務中心糾纏不
    清，聲請人才與楊芊怡、鄭清敏、賴文雄等人當面對質，以釐清事情之虛實，此
    牽涉聲請人全家之安全及諸多人之利益，自非僅涉及楊芊怡個人私德，聲請人當
    時係針對所言真實之事與楊芊怡等人對質，不構成誹謗罪行，為此依刑事訴訟法
    第四百二十條第一項第六款之規定聲請再審云云。
二、查刑事訴訟法第四百二十條第一項第六款所稱發現確實之新證據，係指審判當時
    已經存在，而發現在後或審判時未經注意之證據，且能證明原確定判決所認定之
    事實為錯誤者而言。本件聲請人所主張於原確定判決確定後，始發現自訴人楊芊
    怡於他案即臺灣士林地方法院檢察署八十八年他字第一三五八號妨害名譽案件中
    ，自承其於八十四年間有與自訴人賴文雄至國際飯店向聲請人拿鑰匙一事屬實，
    並於本院八十八年上訴字第四二六三號誣告案件八十九年六月十四日及八十九年
    六月二十八日審理中，二度自承其事確實，惟此證據於原確定判決審判當時並未
    存在，殊與發現新證據之意義不符，自難認為有再審之理由。至聲請人其餘理由
    非屬辯解即屬法律上意見，均非證據，縱加審酌亦不足以影響於原確定判決。聲
    請人指以聲請再審，非有理由，應予駁回。
據上論結，應依刑事訴訟法第四百三十四條第一項裁定如主文。
中      華      民      國    九十    年      四      月    二十六    日
                              臺灣高等法院刑事第 十五  庭
                                  審判長法  官  房  阿  生
                                        法  官  鄧  振  球
                                        法  官  雷  元  結
右正本證明與原本無異。
不得抗告。
                                        書記官  梁  雅  華
中    華    民    國     九十     年      四        月     二十七       日


司法院資訊處製作；財團法人民間司法改革基金會備份。
